【裁判字號】    92,訴,2227
【裁判日期】    921015
【裁判案由】    毒品危害防制條例
【裁判全文】
臺灣高雄地方法院刑事判決              九十二年度訴字第二二二七號
    公  訴  人  臺灣高雄地方法院檢察署檢察官
    被      告  乙○○
右列被告因違反毒品危害防制條例案件，經檢察官聲請以簡易判決處刑（九十二年度
毒偵字第四七八○號），本院高雄簡易庭認不宜逕以簡易判決處刑（本院九十二年度
簡字第三六四四號），移由本院刑事庭改依通常程序審理，本院依簡式審判程序審理
判決如左：
    主  文
乙○○連續施用第一級毒品，累犯，處有期徒刑拾月。
扣案第一級毒品海洛因壹包（驗前毛重零點公克，驗後淨重零點零玖公克，包裝重
零點壹玖公克），沒收銷燬之。
    事  實
一、乙○○前曾於民國八十五年間犯有違反肅清煙毒條例案件，經法院判處有期徒刑
    三年十月確定，於八十八年七月六日假釋出獄，嗣經撤銷假釋，應執行殘刑一年
    九月又十一日，甫於九十二年二月六日縮刑期滿執行完畢（構成累犯）。又前曾
  因施用毒品案件，經送觀察、勒戒（本院八十九年度毒聲字第六七八八號）後，
    認有繼續施用毒品之傾向，再經裁定送強制戒治（本院八十九年度毒聲字第七三
    八三號）、停止戒治（本院九十年度毒聲字第八九六號）並宣告所餘戒治期間付
    保護管束，俟保護管束期滿，業由臺灣高雄地方法院檢察署檢察官於九十年十月
    五日，以九十年度戒毒偵字第一一○四號為不起訴處分確定。詎乙○○於前受不
    訴處分確定後五年以內，仍不知悔改，復基於施用第一級毒品海洛因之概括犯意
    ，自九十二年五月間某日起至同年八月一日十六時五十五分許往前回溯二十四小
    時內之某時止，連續在不詳地點等處施用第一級毒品海洛因多次。嗣經警於九十
    二年八月一日十六時五十五分許，在高雄市○○○路一九三號查獲，並當場扣得
    其持有之一級毒品海洛因一包（驗前毛重○．三公克，驗後淨重○．○九公克，
    包裝重○．一九公克），並就該施用毒品犯行聲請法院裁定送強制戒治（本院九
    十二年度毒聲字第四八九七號）在案。
二、案經高雄市政府警察局鼓山分局報告臺灣高雄地方法院檢察署檢察官偵查起訴。
    理  由
一、本案被告所犯違反毒品危害防制條例第十條第一項之施用第一級毒品罪，其法定
    刑為死刑、無期徒刑、最輕本刑為三年以上有期徒刑以外之罪，於準備程序進行
    中，被告就被訴事實為有罪之陳述，經受命法官告知簡式審判程序之要旨及經被
    告同意適用簡式審判程序後，本院合議庭裁定本案由受命法官獨任進行簡式審判
    程序審理在卷，合先敘明。
二、訊據被告乙○○對右揭連續施用第一級毒品海洛因之犯行供認不諱，而被告於遭
    警查獲時所採尿液送驗結果，確呈嗎啡陽性反應，有高雄市立凱旋醫院高市凱醫
    檢字第○一二五○號煙毒尿液檢驗成績書一紙附卷可稽（詳本院卷第二十頁），
    足認被告之自白核與事實相符。又被告於遭警查獲時扣案之第一級毒品海洛因一
    包（驗前毛重○．三公克，驗後淨重○．○九公克，包裝重○．一九公克），經
    送驗結果，確含海洛因成份，有法務部調查局調科壹字第220015871號鑑驗通知
    書一紙在卷足參（詳九十二年度毒偵字第四七八○號偵查卷內第二十三頁）。此
    外，被告前曾因施用毒品案件，經送觀察、勒戒（本院八十九年度毒聲字第六七
    八八號）後，認有繼續施用毒品之傾向，再經裁定送強制戒治（本院八十九年度
    毒聲字第七三八三號）、停止戒治（本院九十年度毒聲字第八九六號）並宣告所
    餘戒治間付保護管束，俟保護管束期滿，業由臺灣高雄地方法院檢察署檢察官於
    九十年十月五日，以九十年度戒毒偵字第一一○四號為不起訴處分確定。其於前
    受不起訴處分確定後五年以內，再犯本案施用第一級毒品海洛因犯行，為二犯；
    並就該施用毒品犯行，經裁定送強制戒治（本院九十二年度毒聲字第四八九七號
    ），有臺灣高等法院被告全國前案紀錄表各一紙附卷可佐。事證明確，被告右揭
    連續施用第一級毒品海洛因之犯行洵堪認定，應予依法論科。
三、查海洛因係毒品危害防制條例第二條第二項第一款所定之第一級毒品，不得非法
    持有、施用，被告竟持以施用，故核被告乙○○之所為，係犯毒品危害防制條例
    第十條第一項之施用第一級毒品罪。被告施用第一級毒品海洛因前同時持有第一
    級毒品海洛因，其持有之低度行為，已為施用之高度行為所吸收，不另論以持有
    第一級毒品罪。又被告自九十二年五月間某日起至同年八月一日十六時五十五分
    許被查獲時止，就上開施用第一級毒品海洛因之多次犯行，係時間緊接、手法相
    同，觸犯構成要件同一之罪名，顯係基於概括之犯意反覆為之，為連續犯，應依
    刑法第五十六條之規定，論以連續施用第一級毒品一罪，並依法加重其刑。再被
    告曾於八十五年間犯有違反肅清煙毒條例案件，經法院判處有期徒刑三年十月確
    定，於八十八年七月六日假釋出獄，嗣經撤銷假釋，應執行殘刑一年九月又十一
    日，甫於九十二年二月六日縮刑期滿執行完畢，有臺灣高等法院被告全國前案紀
    錄表一紙附卷足憑，其於前受有期徒刑之執行完畢後五年以內，再犯本案有期徒
    刑以上之罪，為累犯，應依刑法第四十七條之規定，加重其刑。被告所應處之刑
    有二種以上刑之加重原因，應依法遞加之。爰審酌被告前曾因施用毒品案件，經
    送觀察、勒戒（本院八十九年度毒聲字第六七八八號）後，認有繼續施用毒品之
    傾向，再經裁定送強制戒治（本院八十九年度毒聲字第七三八三號）、停止戒治
    （本院九十年度毒聲字第八九六號）並宣告所餘戒治間付保護管束，俟保護管束
    期滿，業由臺灣高雄地方法院檢察署檢察官於九十年十月五日，以九十年度戒毒
    偵字第一一○四號為不起訴處分確定，其於前受不起訴處分確定後五年以內，再
    犯本案連續施用第一級毒品海洛因之犯行，為二犯，顯見被告意志不堅，並對施
    用毒品之行為不知悛悔，惟其犯罪係戕害自身，尚未害及他人，及犯後已坦承犯
    行，態度尚佳等一切情狀，爰酌情量處如主文所示之刑，以示儆懲。扣案第一級
    毒品海洛因一包（驗前毛重○．三公克，驗後淨重○．○九公克，包裝重○．一
    九公克），核屬毒品危害防制條例第二條第二項第一款所定之第一級毒品，為違
    禁物，爰依同條例第十八條第一項前段規定，宣告沒收銷燬之。
據上論斷，應依刑事訴訟法第二百七十三條之一第一項、第二百八十四條之一、第二
百九十九條第一項前段，毒品危害防制條例第十條第一項、第十八條第一項前段，刑
法第十一條前段、第五十六條、第四十七條，判決如主文。
本案經檢察官甲○○到庭執行職務。
中      華      民      國      九十二      年      十    月    十五    日
                                    臺灣高雄地方法院刑事第七庭
                                      法  官  柯  盛  益
右正本證明與原本無異。
如不服本判決，應於判決送達後十日內，向本院提出上訴狀。
                                      書記官  陳  昱  良
中      華      民      國      九十二      年      十    月    十五    日
附錄本案判決論罪科刑法條全文
毒品危害防制條例第十條第一項：
施用第一級毒品者，處六月以上五年以下有期徒刑。


司法院資訊處製作；財團法人民間司法改革基金會備份。
